Minutes et répertoires du notaire Pierre CHEVALIER, 11 avril 1509 - 19 avril 1519 (étude VIII)
Archives nationales
- Minutes de Pierre CHEVALIER, 11 avril 1509 - 19 avril 1519; MC/ET/VIII/11 - MC/ET/VIII/28
  - Minutes. 1513, 30 mars - 1514, 10 avril, 30 mars 1513 - 10 avril 1514; MC/ET/VIII/12
    - Testament concernant Gervais PIEL, cordonnier, bourgeois de Paris., 3 novembre 1513; MC/ET/VIII/12
      testament; Piel, Gervais; cordonnier
    - Testament PIEL concernant l'Hôtel-Dieu de Paris., 3 novembre 1513; MC/ET/VIII/12
      testament; Hôtel-Dieu; Piel (M.)
    - Vente concernant Mariet BECQUIGNART, laboureur à Bobigny., 5 novembre 1513; MC/ET/VIII/12
      acte de vente; Bobigny (Seine-Saint-Denis); Becquignart, Mariet; agriculteur
    - Contrat de mariage concernant Pierre FRUCHON, 'ouvrier de taillans et laboureur' à Grenelle., 5 novembre 1513; MC/ET/VIII/12
      contrat de mariage; Grenelle (quartier); Vaugirard (ancienne commune); Fruchon, Pierre; agriculteur
    - Contrat de mariage concernant Marguerite FRUCHON, fille de Pierre FRUCHON., 5 novembre 1513; MC/ET/VIII/12
      contrat de mariage; Fruchon, Marguerite; Fruchon, Pierre
    - Vente concernant Denis DU FOUR, laboureur à Bobigny., 5 novembre 1513; MC/ET/VIII/12
      acte de vente; Bobigny (Seine-Saint-Denis); Du Four, Denis; agriculteur
    - Contrat de mariage concernant Nicolas BENARD, marchand drapier à Meulan., 5 novembre 1513; MC/ET/VIII/12
      contrat de mariage; Meulan (Yvelines); Benard, Nicolas; négociant
    - Contrat de mariage Thibert-Audry concernant Denise AUDRY, fille de Liénard AUDRY (2 actes)., 8 novembre 1513; MC/ET/VIII/12
      contrat de mariage; Audry, Denise; Audry, Liénard
    - Censive à R..., au lieu dit 'Les vignes de Saint-Jean' concernant Mademoiselle de SAINT-JEAN-DE-LATRAN..- Bail à rente concernant Mademoiselle de SAINT-JEAN-DE-LATRAN., 8 novembre 1513; MC/ET/VIII/12
      bail; Saint-Jean-de-Latran, (Mlle de)
    - Contrat de mariage Thibert-Audry concernant Martin THIBERT, 'faiseur de verges à nectoyer robes', demeurant à Paris (2 actes)., 8 novembre 1513; MC/ET/VIII/12
      contrat de mariage; Thibert, Martin
    - Vente de vignes concernant l'abbaye de Saint-Denis, qui perçoit une rente sur des vignes à..., 8 novembre 1513; MC/ET/VIII/12
    - Contrat de mariage Thibert-Audry concernant Jeanne DAVID, femme de Liénard AUDRY, puis de Marin de GUELIEN (2 actes)., 8 novembre 1513; MC/ET/VIII/12
      contrat de mariage; David, Jeanne; Audry, Liénard; Guélien, Marin de
    - Vente de vignes concernant Jean PASSART, boulanger à Paris, au Petit-Pont., 8 novembre 1513; MC/ET/VIII/12
      acte de vente; Petit (pont); Passart, Jean; boulanger
    - Vente de vignes concernant Jehan MART., 8 novembre 1513; MC/ET/VIII/12
      acte de vente; Mart, Jean
    - Vente de vignes concernant Jehan LE BOSSU, marchand bourgeois de Paris., 8 novembre 1513; MC/ET/VIII/12
      acte de vente; Le Bossu, Jean
    - Bail à rente de deux pièces de vigne par René GOUPIL., 8 novembre 1513; MC/ET/VIII/12
      bail; Goupil, René
    - Contrat de mariage Thibert-Audry concernant Marin de GUELIEN, tailleur de pierres demeurant à Paris (2 actes)., 8 novembre 1513; MC/ET/VIII/12
      contrat de mariage; Guelien, Marin de; tailleur de pierre
    - Vente de vignes concernant Collette CHEVALIER, défunte femme de Jehan MARTIN, tante de Catherine CHEVALIER., 8 novembre 1513; MC/ET/VIII/12
      acte de vente; Chevalier, Collette; Chevalier, Catherine; Martin, Jean
    - Vente de vignes concernant Katherine CHEVALIER, femme de Jehan PASSART., 8 novembre 1513; MC/ET/VIII/12
      acte de vente; Chevalier, Catherine; Passart, Jean
    - Titre nouvel concernant Guillaume LEROUX, laboureur à Saint-Germain-des-Prés., 9 novembre 1513; MC/ET/VIII/12
    - Paiement d'un pourcentage pour la vente du sel à Paris, sel fourni par Fernand de JAVAILHAC., 12 novembre 1513; MC/ET/VIII/12
      Javailhac, Fernand de
    - Paiement d'un pourcentage à Jean VIVIEN, grenetier de Paris, pour la vente du sel de Paris., 12 novembre 1513; MC/ET/VIII/12
      acte de vente; Vivien, Jean; officier civil (Ancien Régime)
    - Paiement concernant Julien MARCHANT, marchand bourgeois de Paris., 12 novembre 1513; MC/ET/VIII/12
      Marchant, Julien
    - Déclaration au sujet d'un transport de bail fait par Guillaume FROMONT, à Sébastien CROMBET au nom de Jehan LE PREVOST., 15 novembre 1513; MC/ET/VIII/12
      déclaration; Fromont, Guillaume; Crombet, Sébastien; Le Prévost, Jean
    - Vente concernant Guillaume AUBERT, vicaire de l'église d'Auteuil., 16 novembre 1513; MC/ET/VIII/12
      acte de vente; Auteuil (ancienne commune); Aubert, Guillaume; ecclésiastique
    - Echange concernant Geuffroy SOREAU, laboureur à Chevilly (2 actes)., 16 novembre 1513; MC/ET/VIII/12
      échange; Chevilly-Larue (Val-de-Marne); Soreau, Geuffroy; agriculteur
    - Vente concernant le chapitre de Saint-Germain-l'Auxerrois, qui possède une censive à Auteuil., 16 novembre 1513; MC/ET/VIII/12
      acte de vente; Auteuil (ancienne commune)
    - Vente concernant Hélye FENDEUR, laboureur à Auteuil., 16 novembre 1513; MC/ET/VIII/12
      acte de vente; Auteuil (ancienne commune); Fendeur, Elie; agriculteur
    - Echange concernant la seigneurie de Fresnes (2 actes)., 16 novembre 1513; MC/ET/VIII/12
      échange; Fresnes (Val-de-Marne)
    - Echange concernant Pierre JOSSE, laboureur à Fresnes (2 actes)., 16 novembre 1513; MC/ET/VIII/12
      échange; Fresnes (Val-de-Marne); Josse, Pierre; agriculteur
    - Echange concernant Thierry JOSSE, fils de Jean JOSSE (2 actes)., 16 novembre 1513; MC/ET/VIII/12
      échange; Josse, Thierry; Josse, Jean
    - Echange concernant Etiennette JOSSE, femme de Geuffroy SOREAU, fille de Jehan et Etiennette JOSSE (2 actes)., 16 novembre 1513; MC/ET/VIII/12
      échange; Josse, Etiennette; Soreau, Geoffroy
    - Vente du sel concernant Jacques HAULT DE CUEUR(acte barré et déchiré, accolé à un acte du 12 novembre)., 19 novembre 1513; MC/ET/VIII/12
      acte de vente; Hautdecœur, Jacques
    - DU MOUE (Jean), défunt archer des archers du Roi. Reconnaissance d'un privilège par hypothèque, par Jeanne ROUSSEAU, veuve de..., 19 novembre 1513; MC/ET/VIII/12
      reconnaissance; Du Moue, Jean; Rousseau, Jeanne
    - DUMONT (Jean ), défunt archer du Roi. Reconnaissance d'hypothèque privilégiée., 19 novembre 1513; MC/ET/VIII/12
      reconnaissance; Dumont, Jean
    - CHASTELLAIN (Nicolas), défunt. Vente du sel (acte barré et déchiré, accolé à un acte du 12 novembre), 19 novembre 1513; MC/ET/VIII/12
      acte de vente; Chastellain, Nicolas
    - LE BOULLENGER (Pierre).- Vente concernant défunt.., 19 novembre 1513; MC/ET/VIII/12
      acte de vente; Le Boullenger, Pierre
    - EMERY (Pierre).- Vente concernant feu.., 19 novembre 1513; MC/ET/VIII/12
      acte de vente; Emery, Pierre
    - Reconnaissance d'hypothèque privilégiée concernant Jeanne ROUSSEAU, veuve de Jean DU MONT., 19 novembre 1513; MC/ET/VIII/12
      reconnaissance; Rousseau, Jeanne; Du Mont, Jean
    - Vente concernant l'aumônier de Saint-Denis, qui possède une censive à Saint-Ouen., 19 novembre 1513; MC/ET/VIII/12
      acte de vente; Saint-Ouen (Seine-Saint-Denis)
    - Reconnaissance d'hypothèque privilégiée en faveur de Denis VIGNON., 19 novembre 1513; MC/ET/VIII/12
      reconnaissance; Vignon, Denis
    - Reconnaissance d'un privilège par hypothèque, pour une rente de 6 l.b.p sur les biens d'Audry FLEURIAUX concernant Denis VIGNON., 19 novembre 1513; MC/ET/VIII/12
      reconnaissance; Vignon, Denis; Fleuriaux, André
    - Reconnaissance d'un privilège par hypothèque pour une rente de 6 l.p. sur les biens de Andry FLEURIAUX., 19 novembre 1513; MC/ET/VIII/12
      reconnaissance; Fleuriaux, André
    - Reconnaissance d'hypothèque privilégiée concernant Andry FLEURIAUX., 19 novembre 1513; MC/ET/VIII/12
    - Vente concernant Guillaume LE MUSNIER, laboureur à Saint-Ouen., 19 novembre 1513; MC/ET/VIII/12
      acte de vente; Saint-Ouen (Seine-Saint-Denis); Le Musnier, Guillaume; agriculteur
    - Vente de la moitié d'une maison à Saint-Ouen concernant Guillaume LE MUSNIER, laboureur à Saint-Ouen., 19 novembre 1513; MC/ET/VIII/12
    - Vente concernant Loys LE FEVRE, laboureur à Saint-Ouen., 19 novembre 1513; MC/ET/VIII/12
    - Bail à rente d'une terre sise à Puteaux à Nicolas HEMON, laboureur à Puteaux., 19 novembre 1513; MC/ET/VIII/12
      bail; Puteaux (Hauts-de-Seine); Hémon, Nicolas; agriculteur
    - Bail à rente d'une terre sise à Puteaux par Jean HEMON, laboureur à Puteaux, paroisse de Suresnes., 19 novembre 1513; MC/ET/VIII/12
      bail; Puteaux (Hauts-de-Seine); Hémon, Jean; agriculteur
    - Transport de bail à rente de Jehan HEMON, laboureur à Puteaux (vignes), et bail à rente concernant Jehan HEMON, laboureur à Puteaux (2 actes)., 25 novembre 1513; MC/ET/VIII/12
    - Transport de bail à rente (vignes), et bail à rente concernant l'abbaye de Saint-Denis, qui possède une cuisine à Puteaux (2 actes)., 25 novembre 1513; MC/ET/VIII/12
    - Transport de bail concernant Magdeleine MAMBIERE, bourgeoise de Paris., 25 novembre 1513; MC/ET/VIII/12
      bail; Mambière, Madeleine
    - Transport de bail à rente à Nicolas HEMON, fils de Jean Hémon (vignes), et bail à rente concernant Nicolas HEMON, fils de Jean Hémon., 25 novembre 1513; MC/ET/VIII/12
      bail; Hémon, Nicolas; Hémon, Jean
    - Déclaration concernant Jehan LE PREVOST, seigneur d'Eaubonne., 30 novembre 1513; MC/ET/VIII/12
      déclaration; Le Prévost, Jean
    - Cession d'un acquet par Sébastien CROMBET, sergent de l'Hôtel-de-ville., 30 novembre 1513; MC/ET/VIII/12
      cession; Crombet, Sébastien
    - Déclaration au sujet d'un transport de bail fait par Guillaume FROMONT à Sébastien CROMBET, ou CROIMBET, sergent de l'Hôtel-de-ville, au nom de Jean LE PREVOST., 30 novembre 1513; MC/ET/VIII/12
      déclaration; Crombet, Sébastien; Croimbet, Sébastien; Fromont, Guillaume; Le Prévost, Jean
    - Cession d'un acquet à Jean LE PREVOST., 30 novembre 1513; MC/ET/VIII/12
      cession; Le Prévost, Jean
    - Attestation des dépenses effectuées (44l.7s) par les exécuteurs testamentaires de maître Simon AMORRY, défunt prêtre, demeurant paroisse Saint-Eustache pour ses funérailles.- Obligation par Westin LEGOUST à Jacques REGNIER, exécuteur testamentaire de maître Simon AMORRY, défunt prêtre, demeurant paroisse Saint-Eustache., 5 décembre 1513; MC/ET/VIII/12
      attestation; obligation; Saint-Eustache (paroisse); Amorry, Simon; Legoust, Westin; Régnier, Jacques; prêtre
    - Attestation concernant Jacques REGNIER, maréchal, bourgeois., 5 décembre 1513; MC/ET/VIII/12
      attestation; Régnier, Jacques; maréchal-ferrant
    - Reconnaissance de dette concernant Jacques REGNIER, maréchal, bourgeois de Paris., 5 décembre 1513; MC/ET/VIII/12
      reconnaissance; Régnier, Jacques; maréchal-ferrant
    - Vente d'une rente de 7 setier de froment par Vincent LE FEVRE, rôtisseur, rue Saint-Germain-l'Auxerrois., 5 décembre 1513; MC/ET/VIII/12
      acte de vente; Saint-Germain-l'Auxerrois (rue); Le Fèvre, Vincent; cuisinier
    - Constitution de rente concernant Vincent LE FEVRE, fils de Guillaume LE FEVRE, rôtisseur, demeurant à Paris, rue Saint-Germain-l'Auxerrois., 5 décembre 1513; MC/ET/VIII/12
    - Constitution de rente concernant Guillaume LE FEVRE, chapelier et laboureur demeurant à l'Espine-au-bois, lès Montmirail., 5 décembre 1513; MC/ET/VIII/12
      constitution de rente; Le Fèvre, Guillaume; fabricant d'accessoires vestimentaires; agriculteur
    - Reconnaissance de dette concernant Wastin LE GOUST, serrurier à Saint-Denis., 5 décembre 1513; MC/ET/VIII/12
      obligation; Saint-Denis (Seine-Saint-Denis); Le Goust, Wastin; serrurier
    - Attestation des dépenses effectuées par les exécuteurs testamentaires de maître Simon AMAURY, pour ses funérailles, délivrée par Wastin LE GOUST, serrurier à Saint-Denis. (44l. 7.s).- Obligation par le même aux dits exécuteurs., 5 décembre 1513; MC/ET/VIII/12
      attestation; obligation; Saint-Denis (Seine-Saint-Denis); Le Goust, Wastin; Amaury, Simon; serrurier
    - Vente d'une rente de 7 setiers de blé par Guillaume LE FEVRE, chapelier et laboureur à l'Espine-au-Bois les Montmirail., 5 décembre 1513; MC/ET/VIII/12
      acte de vente; Le Fèvre, Guillaume; fabricant d'accessoires vestimentaires; agriculteur
    - Vente d'une rente de 7 setiers de froment à René BIETRIX, couturier., 5 décembre 1513; MC/ET/VIII/12
      acte de vente; Bietrix, René; tailleur d'habits
    - Constitution de rente concernant Regne BIETRIX, coutelier à Paris., 5 décembre 1513; MC/ET/VIII/12
      constitution de rente; Bietrix, Regne; forgeron
    - Reconnaissance de dette concernant Simon AMORRY, défunt prêtre, paroisse Saint-Eustache à Paris, oncle de Wastin Le Goust (par alliance)., 5 décembre 1513; MC/ET/VIII/12
      reconnaissance; Saint-Eustache (paroisse); Amorry, Simon; Le Goust, Westin; prêtre
    - Consentement concernant Jean Prévost, sieur d'Eaubonne., 6 décembre 1513; MC/ET/VIII/12
      ratification; Prévost, Jean
    - FROMONT (Jeanne), défunte femme de Jean PREVOST.- Approbation de vente concernant.., 6 décembre 1513; MC/ET/VIII/12
      ratification; Fromont, Jeanne; Prévost, Jean
    - Consentement de leur tuteur à une vente de châtels faite au nom des petits-fils de maître Guillaume FROMONT, par ledit maître Guillaume FROMONT., 6 décembre 1513; MC/ET/VIII/12
      ratification; Fromont, Guillaume
    - Approbation d'une vente de coupe de bois faite par Guillaume FROMONT, grand-père paternel de Jehanne FROMONT., 6 décembre 1513; MC/ET/VIII/12
      ratification; Fromont, Guillaume; Fromont, Jeanne
    - Approbation de vente faite à Jehan GUYART, laboureur à Montmorency., 6 décembre 1513; MC/ET/VIII/12
      ratification; Montmorency (Val-d'Oise); Guyart, Jean; agriculteur
    - Consentement de leur tuteur à une vente de châlet, faite au nom de ses pupilles à Jean GUYART, laboureur à Montmorency., 6 décembre 1513; MC/ET/VIII/12
      acte de vente; Montmorency (Val-d'Oise); Guyart, Jean; agriculteur
    - Consentement de leur tuteur à une vente de châtels, faite au nom de ses pupilles à Etienne BAUCHERON, laboureur à Montmorency., 6 décembre 1513; MC/ET/VIII/12
      ratification; Montmorency (Val-d'Oise); Baucheron, Etienne; agriculteur
    - Aprobation de vente faite à Estienne BAUCHERON, laboureur à Montmorency., 6 décembre 1513; MC/ET/VIII/12
    - Constitution de rente concernant François Bastonneau, notaire au Châtelet., 7 décembre 1513; MC/ET/VIII/12
      constitution de rente; Bastonneau, François; notaire
    - VAULX (Pierre de), laboureur demeurant à Paris, rue Montorgueil, fils de Germain de VAULX et de Perrette TENART.- Titre nouvel pour une vigne à Montmartre., 7 décembre 1513; MC/ET/VIII/12
      titre nouvel; Montorgueil (rue); Montmartre (ancienne commune); Vaulx, Pierre de; Vaulx, Germain de; Tenart, Perrette; agriculteur
    - VAULX (Germain de).- Titre nouvel concernant défunt.., 7 décembre 1513; MC/ET/VIII/12
      titre nouvel; Vaulx, Germain de
    - Titre nouvel concernant défunt Pierre TENART, père de Perrette TENART, héritier d'Etienne TENART., 7 décembre 1513; MC/ET/VIII/12
      titre nouvel; Tenart, Pierre; Tenart, Perrette; Tenart, Etienne
    - Titre nouvel concernant Perrette TENART, femme de Germain de VAULX., 7 décembre 1513; MC/ET/VIII/12
      titre nouvel; Tenart, Perrette; Vaulx, Germain de
    - Titre nouvel concernant défunt Etienne TENART., 7 décembre 1513; MC/ET/VIII/12
      titre nouvel; Tenart, Etienne
    - Constitution de rente concernant Philippot THIBOUST, laboureur à Voisins-le-Bretonneulx près de Chateaufort., 7 décembre 1513; MC/ET/VIII/12
      constitution de rente; Voisins-le-Bretonneux (Yvelines); Thiboust, Philippe; agriculteur
    - Titre nouvel envers Philippe DANNOY, fils de Jeanne de MONTMORENCY., 7 décembre 1513; MC/ET/VIII/12
      titre nouvel; Aunoy, Philippe d'; Montmorency, Jeanne de
    - Titre nouvel concernant Colin MARAYS., 7 décembre 1513; MC/ET/VIII/12
      titre nouvel; Marays, Colin
    - Cession de part d'héritage concernant Antoine PIGAILE, laboureur au Haut-Roule (3 actes)., 7 décembre 1513 - 22 février 1514; MC/ET/VIII/12
      cession; Le-Roule (hameau); Pigaile, Antoine; agriculteur
    - Echange concernant Nicolas GRANCHER, marchand bourgeois de Paris., 7 décembre 1513; MC/ET/VIII/12
      échange; Grancher, Nicolas
    - Echange concernant Jehan GRANCHER, frère de Nicolas GRANCHER., 7 décembre 1513; MC/ET/VIII/12
      échange; Grancher, Jean; Grancher, Nicolas
    - Titre nouvel envers Geuffroy LA CROIX, seigneur de Plancy, conseiller du roi, et trésorier des guerres, propriétaire d'une terre à Montmartre, à la Porte-Blanche., 7 décembre 1513; MC/ET/VIII/12
      titre nouvel; Montmartre (ancienne commune); La Croix, Geoffroy de (14..-1518); trésorier
    - Constitution de rente concernant Jehanne CHANDELIER, femme de Philippot THIBOUST., 7 décembre 1513; MC/ET/VIII/12
      constitution de rente; Chandelier, Jeanne; Thiboust, Philippe
    - Cession de part d'héritage concernant Michellette ALLART, défunte femme de Marcellet PASQUIER (3 actes)., 9 décembre 1513 - 22 février 1514; MC/ET/VIII/12
      cession; Allart, Michelle; Pasquier, Marcel
    - Cession de part d'héritage concernant Etienne RICHER, laboureur à Suresnes (3 actes)., 9 décembre 1513 - 22 février 1514; MC/ET/VIII/12
      cession; Suresnes (Hauts-de-Seine); Richer, Etienne; agriculteur
    - Cession de part d'héritage concernant Regnaulde PASQUIER, femme d'Etienne RICHER, fille de Marcellet PASQUIER (3 actes)., 9 décembre 1513 - 22 février 1514; MC/ET/VIII/12
      cession; Pasquier, Regnaulde; Richer, Etienne; Pasquier, Marcel
    - Cession de part d'héritage concernant Marcellet PASQUIER, frère de Jean, Jeanne, Michelet PASQUIER et Regnaude PASQUIER (3 actes)., 9 décembre 1513 - 22 février 1514; MC/ET/VIII/12
      cession; Pasquier, Marcellet; Pasquier, Jean; Pasquier, Jeanne; Pasquier, Michelet; Pasquier, Regnaulde
    - Cession de part d'héritage concernant Jeanne PASQUIER, femme d'Antoine PIGALLE, soeur de Jean PASQUIER (3 actes)., 9 décembre 1513 - 22 février 1514; MC/ET/VIII/12
      cession; Pasquier, Jeanne; Pigalle, Antoine; Pasquier, Jean
    - Cession de part d'héritage concernant Jean PASQUIER, laboureur, demeurant à Paris, rue des Vieux-Augustins, frère de Jeanne PASQUIER (3 actes)., 9 décembre 1513 - 22 février 1514; MC/ET/VIII/12
      cession; Vieux-Augustins (rue des); Pasquier, Jean; Pasquier, Jeanne; agriculteur
    - Contrat de mariage concernant Charlot LESLE, teinturier du roi en fil et toile, demeurant à Paris (2 actes)., 10 décembre 1513 - 21 janvier 1514; MC/ET/VIII/12
      contrat de mariage; Lesle, Charles; teinturier blanchisseur
    - Contrat de mariage concernant Thomasse RANDON, fille de Jean RANDON et de Michelle FONTAINE, fiancée à Charlot CESLE (2 actes)., 10 décembre 1513 - 21 janvier 1514; MC/ET/VIII/12
      contrat de mariage; Randon, Thomasse; Randon, Jean; Fontaine, Michelle; Cesle, Charlot
    - Contrat de mariage concernant Jean RANDON, maître tondeur de draps à Paris (2 actes)., 10 décembre 1513 - 21 janvier 1514; MC/ET/VIII/12
      contrat de mariage; Randon, Jean; tisserand
    - Contrat de mariage concernant Jean TROUSON, l'aîné (2 actes)., 10 décembre 1513 - 21 janvier 1514; MC/ET/VIII/12
      contrat de mariage; Tronson, Jean
    - Contrat de mariage concernant Michelle FONTAINE, défunte femme de Jehan RANDON., 10 décembre 1513 - 21 janvier 1514; MC/ET/VIII/12
      contrat de mariage; Fontaine, Michelle; Randon, Jean
    - Echange concernant Guillaume BLONDEAU, laboureur et pêcheur à Argenteuil., 14 décembre 1513; MC/ET/VIII/12
      échange; Argenteuil (Val-d'Oise); Blondeau, Guillaume; agriculteur; marin-pêcheur
    - Transport de rente concernant Guillaume FRANÇOIS, compagnon charpentier, demeurant à Paris., 14 décembre 1513; MC/ET/VIII/12
      transport de droits; François, Guillaume; charpentier
    - Constitution de rente concernant Jehan LEVESQUE, laboureur à Massy., 14 décembre 1513; MC/ET/VIII/12
      constitution de rente; Massy (Essonne); Levesque, Jean; agriculteur
    - Constitution de rente concernant Jehan GRANGHER, marchand bourgeois de Paris., 14 décembre 1513; MC/ET/VIII/12
      constitution de rente; Grancher, Jean
    - Transport de créance concernant Jehanne de LA CHAMBRE, tante par alliance de Guillaume FRANCOIS., 14 décembre 1513; MC/ET/VIII/12
      transport de droits; La Chambre, Jeanne de; François, Guillaume
    - Transport de rente concernant Thomas ASSE (Mentionné)., 16 décembre 1513; MC/ET/VIII/12
      transport de droits; Asse, Thomas
    - GAUDERON (Rémy), défunt époux de Perrette MARCHANT.- Transport de rente concernant.., 16 décembre 1513; MC/ET/VIII/12
      transport de droits; Gauderon, Rémy; Marchant, Perrette
    - BURCERART (Georges), défunt époux de Jeanne MICHON Transport de rente, 16 décembre 1513; MC/ET/VIII/12
      transport de droits; Burcerart, Georges; Michon, Jeanne
    - Transport de rente concernant Guillaume FORMONT., 16 décembre 1513; MC/ET/VIII/12
      transport de droits; Formont, Guillaume
    - Transport de rente concernant Jehan FROMMAIGE (mentionné)., 16 décembre 1513; MC/ET/VIII/12
      transport de droits; Frommaige, Jean
    - Transport de rente concernant Guernot FROMMAIGE (mentionné)., 16 décembre 1513; MC/ET/VIII/12
      transport de droits; Frommaige, Guernot
    - Transport de rente concernant Jean DES MONTZ, (mentionné)., 16 décembre 1513; MC/ET/VIII/12
      transport de droits; Desmonts, Jean
    - Transport de rente concernant Jehanne MICHON, veuve de Georges BURCERART., 16 décembre 1513; MC/ET/VIII/12
      transport de droits; Michon, Jeanne; Burcerart, Georges
    - Transport de rente concernant Jean MICHEL, marchand drapier, bourgeois de Paris., 16 décembre 1513; MC/ET/VIII/12
      transport de droits; Michel, Jean; négociant
    - Transport de rente concernant Perrete MARCHANT, veuve de Rémy GAUDERON, demeurant à Paris., 16 décembre 1513; MC/ET/VIII/12
      transport de droits; Marchant, Perrette; Gauderon, Rémi
    - Transport de rente concernant Jean GAUDERON, savetier demeurant à Paris, fils de Rémy GAUDERON, et de Perrette MARCHANT., 16 décembre 1513; MC/ET/VIII/12
      transport de droits; Gauderon, Jean; Gauderon, Rémi; Marchant, Perrette; bottier
    - Transport de rente concernant Pierre HEBERT. (mentionné), 16 décembre 1513; MC/ET/VIII/12
      transport de droits; Hébert, Pierre
    - Transport de rente concernant Nicolas GARNIER, laboureur demeurant à Eaubonne., 16 décembre 1513; MC/ET/VIII/12
      transport de droits; Eaubonne (Val-d'Oise); Garnier, Nicolas; agriculteur
    - Transport de rente concernant Jean GARNIER, dit Petit. (mentionné), 16 décembre 1513; MC/ET/VIII/12
      transport de droits; Garnier, Jean
    - Guillaume CORNETTE, défunt, dont les héritiers demeurent à Andilly (mentionné), 16 décembre 1513; MC/ET/VIII/12
      Andilly (Val-d'Oise); Cornette, Guillaume
    - Paiement d'une condamnation pécuniaire concernant Loys Potier., 18 décembre 1513; MC/ET/VIII/12
      Potier, Loys
    - Paiement d'une condamnation pécuniaire concernant Martin VIAS, marchand bourgeois de Paris., 18 décembre 1513; MC/ET/VIII/12
      Vias, Martin
    - Paiement d'une condamnation pécuniaire concernant Nicole GODIN, auditeur au Châtelet., 18 décembre 1513; MC/ET/VIII/12
      Godin, Nicolas; auditeur de justice
    - Paiement d'une condamnation pécuniaire concernant Guillaume Poincteur., 18 décembre 1513; MC/ET/VIII/12
      Poincteur, Guillaume
    - Reconnaissance de rente concernant Audry de COMEAULX., 19 décembre 1513; MC/ET/VIII/12
      reconnaissance; Comeaulx, Audry de
    - Reconnaissance de rente concernant Pierre MALLET, laboureur demeurant à Paris, rue du Vert-Bois., 19 décembre 1513; MC/ET/VIII/12
      reconnaissance; Vertbois (rue du); Mallet, Pierre; agriculteur